【裁判字號】    99,審訴,1075
【裁判日期】    990730
【裁判案由】    毒品危害防制條例
【裁判全文】
臺灣桃園地方法院宣示判決筆錄        99年度審訴字第1075號
公  訴  人  臺灣桃園地方法院檢察署檢察官
被      告  乙○○
指定辯護人  本院公設辯護人甲○○
上列被告因違反毒品危害防制條例案件，於中華民國99年7 月30
日下午4 時許，在本院第十法庭宣示判決，出席職員如下：
          法  官  林靜梅
          書記官  施春祝
法官起立朗讀判決主文、犯罪事實要旨、處罰條文，及告以上訴
限制、期間並提出上訴狀之法院，且諭知記載其內容：
一、主  文：
    乙○○施用第一級毒品，累犯，處有期徒刑拾壹月；又施用
    第二級毒品，累犯，處有期徒刑柒月；應執行有期徒刑壹年
    肆月。
二、犯罪事實要旨：
    緣乙○○前於民國87年間因施用毒品案件，經本院以87年度
    毒聲字第1692號裁定送觀察、勒戒後，因認無繼續施用毒品
    之傾向，經臺灣桃園地方法院檢察署檢察官以87年度偵字第
    13516 號為不起訴處分確定；復於90年間因施用毒品案件，
    經本院以90年度毒聲字第3319號裁定送觀察、勒戒後，因認
    有繼續施用毒品之傾向，經本院以90年度毒聲字第4559號裁
    定令入戒治處所施以強制戒治，嗣經本院以91年度毒聲字第
    927 號裁定停止戒治，又經本院以91年度毒聲字第2665號裁
    定撤銷停止戒治，而於93年3 月3 日強制戒治期滿執行完畢
    ，該次施用毒品犯行並經本院以90年度訴字第2132號判決分
    別判處有期徒刑6 月、5 月，應執行有期徒刑10月確定；又
    於同年間因收受贓物案件，經本院以90年度訴字第2037號判
    決判處有期徒刑3 月確定；上開3 罪刑嗣經本院裁定應執行
    有期徒刑1 年1 月確定；另於91年間因施用毒品案件，經本
    院以92年度桃簡字第256 號判決判處有期徒刑3 月確定；再
    於同年間因施用毒品案件，經本院以92年度訴字第476 號判
    決判處有期徒刑8 月確定；上開施用毒品2 罪刑嗣經本院以
    93年度聲字第1217號裁定應執行有期徒刑10月確定；繼於93
    年間因持有毒品案件，經本院以93年度桃簡字第423 號判決
    判處有期徒刑3 月確定；前揭各罪入監接續執行，於94年7
    月13日縮短刑期假釋出監併付保護管束，迄95年1 月7 日保
    護管束期滿，假釋未經撤銷，視為執行完畢；更於95年間因
    施用毒品案件，經本院以95年度訴字第1454號判決判處有期
    徒刑9 月確定，嗣經本院以96年度聲減字第1186號裁定減為
    有期徒刑4 月又15日確定，於96年8 月8 日易科罰金執行完
    畢（於本案均構成累犯）。(一)復於95年間因竊盜案件，經臺
    灣高等法院（下稱臺灣高院）以97年度上易字第887 號判決
    判處有期徒刑1 年6 月，減為有期徒刑9 月確定；(二)又於同
    年間因施用毒品案件，經本院以95年度訴字第2665號判決分
    別判處有期徒刑9 月、5 月，應執行有期徒刑1 年1 月確定
    ，嗣經本院以96年度聲減字第7841號裁定分別減為有期徒刑
    4 月又15日、2 月又15日，應執行有期徒刑6 月又15日確定
    ；(三)另於96年間因竊盜案件，經臺灣新竹地方法院以96年度
    訴字第193 號判決判處有期徒刑1 年6 月，減為有期徒刑9
    月確定；(四)再於同年間因施用毒品案件，經本院以96年度審
    訴字第1042號判決分別判處有期徒刑6 月、6 月、10月，減
    為有期徒刑3 月、3 月、5 月，應執行有期徒刑10月確定；
    前揭(一)至(四)各罪刑嗣經臺灣高院以98年度聲字第1135號裁定
    應執行有期徒刑2 年6 月確定，於98年10月22日縮短刑期假
    釋出監併付保護管束，原應於99年3 月13日縮刑保護管束期
    滿（惟於假釋期間再犯本案）。詎其仍不知悔改並戒除毒癮
    ，復分別基於施用第一、二級毒品之犯意，於99年2 月1 日
    為警採尿時起回溯26、96小時內之某時，在臺灣某不詳處所
    ，施用第一級毒品海洛因及第二級毒品甲基安非他命（起訴
    書誤載為安非他命）各1 次。嗣於99年2 月1 日上午11時許
    ，在桃園縣中壢市○○路415 巷2 之1 號3 樓為警查獲，而
    悉上情。
三、處罰條文：
    毒品危害防制條例第10條第1 項、第2 項，刑法第11條前段
    、第47條第1 項、第51條第5 款。
四、協商判決除有刑事訴訟法第455 條之4 第1 項第1 款於本訊
    問程序終結前，被告撤銷協商合意或檢察官撤回協商聲請者
    ；第2 款被告協商之意思非出於自由意志者；第4 款被告所
    犯之罪非第455 條之2 第1 項所定得以協商判決者；第6 款
    被告有其他較重之裁判上一罪之犯罪事實者；第7 款法院認
    應諭知免刑或免訴、不受理者情形之一，及違反同條第2 項
    「法院應於協商合意範圍內為判決；法院為協商判決所科之
    刑，以宣告緩刑或2 年以下有期徒刑、拘役或罰金為限」之
    規定者外，不得上訴。
五、如有前述例外得上訴之情形，又不服本件判決，得自收受判
    決送達後10日內，向本院提出上訴書狀，上訴於第二審法院
    。
中    華    民    國    99    年     7    月    30    日
                  臺灣桃園地方法院刑事庭
                                法  官  林靜梅
以上正本證明與原本無異。
                                書記官  施春祝
中    華    民    國    99    年     7    月    30    日
附錄本案論罪科刑依據之法條：
毒品危害防制條例第10條
施用第一級毒品者，處6 月以上5 年以下有期徒刑。
施用第二級毒品者，處3 年以下有期徒刑。

司法院資訊處製作；財團法人民間司法改革基金會備份。
